# 新债务重组利得和损失计入哪个科目

提问人：业 精于勤 @ 荒于嬉 时间：2021-05-02 13:33:03
问题，销售企业给客户的现金折扣（未在合同约定，后期为加快回款给与的折扣），计入当期损益，具体是计入营业外支出、投资收益、财务费用哪个科目？
第 22 号会计准则 金融工具的确认和计量摘录：第四十二条企业与交易对手方修改或重新议定合同，未导致金融资产终止确认，但导致合同现金流量发生变化的，应当重新计算该金融资产的账面余额，并将相关利得或损失计入当期损益。重新计算的该金融资产的账面余额，应当根据将重新议定或修改的合同现金流量按金融资产的原实际利率（或者购买或源生的已发生信用减值的金融资产的经信用调整的实际利率）或按《企业会计准则第 24 号——套期会计》第二十三条规定的重新计算的实际利率（如适用）折现的现值确定。对于修改或重新议定合同所产生的所有成本或费用，企业应当调整修改后的金融资产账面价值，并在修改后金融资产的剩余期限内进行摊销。

回答人：chenyiwei
债权人的债务重组损失应列入投资收益。见 2019 年修订后的 12 号准则应用指南。